# 请教陈版，此时长投初始确认金额？以及是重大影响还是共同控制？

提问人：SS1111 时间：2023-02-26 15:17:04
背景：甲乙股东在 2021 年 1 月 10 号投资成立A公司，A公司注册资本 2 千万，甲公司认缴 980 万占注册资本49%；乙公司认缴 1020 万占注册资本51%；公司章程未明确约定具体实缴时间，甲公司在 2021 年 7 月份实际出资774392.16，账面记录长期股权投资-774392.16；章程中章程中 约 定股定股 东 会决会决 议 ，， 经 代表二分之一以上表决 权 的股的股 东 通通 过后即可后即可 实 施施，，但以下事 项 需需 经 全体股全体股 东 会表决通 过 后方可后方可 实 施施：： 1 、A公司资产对外担保抵押； 2 、公司合并、分立、解散、停业、重组、并购、转让或变换公司形式； 3 、修改公司章程及其他章程规定的其他职权； 4 、审议批准公司的年度财务预算； 5 、涉及公司的重大经营事项和诉讼事项； 6 、增减注册资本； 7 、对公司发行债券作出决议； 8 、法律法规规定的其他事项；
股股 东 会会 权 利利：： 1 、公司股东享有以下权利：按认缴的出资额占公司注册资本总额的比例享有公司的资产权益； 2 、公司股东负有下列义务：按照本协议约定交纳认缴的出资；以认缴的出资额为限对公司债务承担有限责任；
董事会：董事会由 3 名成员构成，甲公司向A公司派 1 位，乙公司向A公司派 2 位；董事长由乙公司委派的董事担任，董事长同时担任公司法定代表人；董事会董事会 对 公司所有股 东负责 ，， 负 有以下有以下 职责 ：： 执 行股行股 东 会决会决 议 ；；决定公司的经营计 划划和投和投 资 方案方案；；制定公司的年度 财务预 算方案、决算方案；；制定公司的利 润 分配方案和弥 补亏损 方案方案；；制定制定公司公司增增加或加或减减少注册少注册 资 本以及本以及 发 行公司行公司 债 券的方案；；制定公司合并、分立、解散或 变 更公司形式的方案；；决定公司内部管理机构构的的 设 置置；；决定聘任或解聘 总经 理及其理及其 报 酬事酬事 项 ；；制定公司的基本管理制度；；决定公司 经营项 目的目的开开发 、投、投 资 、资产 的抵押、担保、 转让 、招投、招投 标 、采、采 购 等事等事 项 ；； 审议 决定公司合同的 签订 、变 更、以及重大 资产购 置置方案等事 项 ；；
董事会决 议 ：：董事会表决 实 行一人一票、董事会会 议应 由全部董事（（含接受董事委托的代表））出席方能 举 行行；每；每名名董事有一票表决 权 ；；董事会董事会 对 所所 议 事事 项应 由全体董事表决通 过 方方 为 有效有效；；
问题： 1 、鉴于章程约定“按认缴的出资额占公司注册资本总额的比例享有公司的资产权益”和“以认缴的出资额为限对公司债务承担有限责任”，虽然章程上没约定实缴出资的具体时间，但也可以对于未实缴部分确认长期股权投资和其他应付款；陈老师这样处理是否有争议？是否是必须得有认缴具体时间才能确认长投和其他应付？
2 、鉴于“董事会董事会会议应由全部董事出席方能举行；董事会对所议事项应由全体董事表决通过方为有效；”而董事会中与企业经营财务相关的事项“决定公司的经营计划和投资方案；制定公司的年度财务预算方案、决算方案；制定公司的利润分配方案和弥补亏损方案；制定公司的基本管理制度；决定公司经营项目的开发、投资、资产的抵押、担保、转让、招投标、采购等事项；审议决定公司合同的签订、变更、以及重大资产购置方案等事项”所以甲公司并对A公司并不是重大影响，而是共同控制，是合营企业而非联营企业。不知道和股东会冲突吗？股东会是股东会决议，经代表二分之一以上表决权的股东通过后即可实施，完全可以不管甲公司，因为乙公司就控制了51%，感觉乙公司能独立控制A公司，但是又强调重要事项（其中和财务经营相关的事项比如： 4 、审议批准公司的年度财务预算； 5 、涉及公司的重大经营事项和诉讼事项；）需经全体股东会表决通过后方可实施

回答人：chenyiwei
1 、即使章程、协议对出资时间有明确约定，但如果全体股东都是按相同比例实缴出资，即实缴比例等于认缴比例，则无需就尚未实缴的剩余出资额确认长投成本和应付投资款；。当各股东实缴比例（实缴出资额占本方认缴出资额的比例）不一致时，实缴比例较低的股东应就其额外享有的权益，确认对其他股东的相关负债。
2 、在此处列出的“董事会中与企业经营财务相关的事项“中，很多是需先由董事会制定方案，再由股东会表决通过的（股东不能绕开董事会直接将相关议案提交股东会）。在此情况下，股东应确保能够同时控制董事会和股东会，才能实现对公司的控制。就主帖案例，由于董事会表决中双方事实上需达成一致意见才能通过，因此应认定双方股东对被投资公司具有共同控制，属于合营企业。